【裁判字號】    89,台上,6621
【裁判日期】    891102
【裁判案由】    竊盜
【裁判全文】
最高法院刑事判決                              八十九年度台上字第六六二一號
    上  訴  人  甲○○
右上訴人因竊盜案件，不服台灣高等法院高雄分院中華民國八十九年八月三十日第二
審判決（八十九年度上易字第一二○七號，起訴案號：台灣屏東地方法院檢察署八十
九年度偵字第九二九、一四六一號），提起上訴，本院判決如左：
    主  文
上訴駁回。
    理  由
按刑事訴訟法第三百七十七條規定，上訴於第三審法院，非以判決違背法令為理由，
不得為之。是提起第三審上訴，應以原判決違背法令為理由，係屬法定要件。如果上
訴理由狀並未依據卷內訴訟資料，具體指摘原判決不適用何種法則或如何適用不當，
或所指摘原判決違法情事，顯與法律規定得為第三審上訴理由之違法情形，不相適合
時，均應認其上訴為違背法律上之程式，予以駁回。本件原判決認定上訴人甲○○前
科累累，有竊盜之犯罪習慣，意圖為自己不法之所有，基於常業竊盜之犯意：(一)於民
國八十九年一月三日下午十時許，攜帶其所有客觀上具危險性，足供兇器使用之一字
型螺絲起子一支（未扣案），在屏東縣屏東市○○街三五二巷二十六號前，竊取林雪
姬所有停放於該處之車號ＰＤＺ－六五六號（原判決誤載為ＰＶＺ－六五六號）機車
一輛，得手後供己騎用。(二)同年二月一日凌晨零時三十分許，攜帶其所有客觀上具危
險性，足供兇器使用之Ｔ字型扳手，在同縣長治鄉○○路一五三號加洲大樓前，竊取
姚正郎所有停放於該處之車號ＪＡ－四五七五號廂式自用小客車，得手後留供己用。
(三)同日下午七時許，駕駛上開車號ＪＡ－四五七五號小客車，至同縣東港鎮○○○街
三號蔡勇輝住處，侵入其內竊取洋酒一瓶、大陸人民幣十元七張、五元一張、一角一
張、信用卡八張、土地銀行存摺一本及私章二枚（均據蔡勇輝領回）。嗣於同月三日
下午二時十分許，駕駛該小客車，行經同縣長治鄉進興村進興巷四十五號附近時，為
警查獲，並在車上起出上訴人所有，供犯罪預備之大型油壓剪一支、小型油壓剪一支
、鯉魚扳手一把、手套一付、口罩一只、繩索一條及萬能開鎖工具二支等物。(四)同月
二十七日凌晨一時許，復攜帶其所有客觀上具危險性，足供兇器使用之剪刀一把，至
屏東市○○路一號旁空地，竊取賴德男所有停放該處之車號ＸＫ－五三六○號廂式客
貨兩用車，得手後於同日凌晨一時二十分許，駕駛該車行經同市○○○街與建民路口
時，為警查獲，並起出上開剪刀一把、上開編號(二)所載之Ｔ字型扳手一支及其所有供
犯罪預備之Ｌ型扳手一支、手電筒一支等物。(五)同年四月二十日凌晨二時許，攜帶其
所有客觀上具危險性，足供兇器使用之Ｔ字型起子一支，至屏東市○○路路旁，竊取
楊孝屏所有車號ＷＬ－○五一三廂式自用小客車，得手後留供己用。嗣於翌（二十一
）日下午六時五十分許，駕駛該車停在高雄縣茄定鄉○○路游泳池旁休息時，為警查
獲，並扣得上開Ｔ字型起子一支等情。因認第一審論處上訴人以犯竊盜罪為常業罪刑
，並諭知應於刑之執行前，令入勞動場所強制工作三年，為無不合，予以維持，駁回
上訴人在第二審之上訴。已詳敘其調查證據之結果及取捨證據認定事實之心證理由。
並就上訴人否認係常業犯及扣案油壓剪、鯉魚扳手係其所有之辯詞，認非可採，予以
論述甚詳。經核所為論敘均與卷內證據資料相符，從形式上觀察，並無認定事實不依
證據或有何採證違背證據法則等違法情形存在。上訴人上訴意旨仍執同上辯詞，就原
判決理由已明白論斷之事項及認事採證職權之行使，專憑己見，任意指摘，徒為事實
之爭辯，自不足據以辨認原判決已具備違背法令之形式。其上訴違背法律上之程式，
應予駁回。
據上論結，應依刑事訴訟法第三百九十五條前段，判決如主文。
中      華      民      國    八十九    年     十一     月      二      日
                              最高法院刑事第五庭
                                  審判長法官  紀  俊  乾
                                        法官  黃  正  興
                                        法官  陳  東  誥
                                        法官  張  春  福
                                        法官  韓  金  秀
      右正本證明與原本無異
                                              書  記  官
中      華      民      國    八十九    年     十一     月      七      日


司法院資訊處製作；財團法人民間司法改革基金會備份。
